【裁判字號】    99,審補,684
【裁判日期】    990519
【裁判案由】    確認僱傭關係存在等
【裁判全文】
臺灣臺北地方法院民事裁定             99年度審補字第684號
原      告  甲○○
訴訟代理人  黃繼岳律師
            陳怡欣律師
上列原告與被告益航股份有限公司間請求確認僱傭關係存在等事
件，本院裁定如下：
    主  文
原告甲○○應於本裁定送達後五日內繳納裁判費新臺幣伍仟陸佰
貳拾元，逾期即駁回其訴。
    理  由
一、按提起民事訴訟，應依民事訴訟法規定，繳納裁判費，此為
    必須具備之程式。又以一訴主張數項標的者，其價額合併計
    算之。但所主張之數項標的互相競合或應為選擇者，其訴訟
    標的價額，應依其中價額最高者定之，民事訴訟法第77條之
    2第1項亦著有規定。再按原告之訴，有民事訴訟法第249 條
    第1項所列各款情形之一，依其情形可以補正，審判長應定
    期間命其補正，亦為同法條第1項所明定。
二、經查原告起訴未繳納裁判費，查原告訴之聲明於民國99年5
    月6日一部撤回及變更訴之聲明後為：(一)被告應自98年11月1
    日起至99年4月30日止，按月給付原告新臺幣（下同）45,00
    0元，及各自應給付日之翌日起至清償日止，按週年利率5％
    計算之利息；(二)被告應給付原告135,000元暨自起訴狀繕本
    送達翌日起至清償日止，按週年利率5％計算之利息；(三)被
    告應自98年11月1日起至99年4月30日止，按月提繳2,748元
    ，儲存於勞工保險局設立之原告退休金個人專戶；(四)被告應
    自98年12月起至99年4月30日止，按月給付原告137元，及各
    自應給付之翌日起至清償日止，按週年利率5％計算之利息
    ；(五)被告應給付原告91,875元，及自原告民事訴訟一部撤回
    及變更訴之聲明狀送達翌日起，按週年利率5％計算之利息
    。故本件訴之聲明第一項之訴訟標的價額核定為27萬元（計
    算式為：45,000×6＝270,000）；訴之聲明第二項之訴訟標
    的價額核定為135,000元；訴之聲明第三項之訴訟標的價額
    核定為16,488元（計算式為：2,748×6＝16,488）；訴之聲
    明第四項之訴訟標的價額核定為685元（計算式為：135×5
    ＝685）；訴之聲明第五項之訴訟標的價額核定為91,875元
    。訴訟標的金額合計為514,048元，應徵第一審裁判費5,620
    元。爰依民事訴訟法第249條第1項但書規定，限原告於收受
    本裁定送達5日內向本院補繳上開裁判費，逾期不繳，即駁
    回原告之訴。
三、依法裁定如主文。
中    華    民    國    99    年    5     月    19    日
                  民事第六庭    法  官  黃柄縉
以上正本係照原本作成
不得抗告
中    華    民    國    99    年    5     月    19    日
                                書記官  洪仕萱

司法院資訊處製作；財團法人民間司法改革基金會備份。
